【裁判字號】    99,聲,52
【裁判日期】    990713
【裁判案由】    聲請補充判決
【裁判全文】
臺灣高等法院臺中分院民事裁定  99年度聲字第52號
聲  請  人  丙○○
上列聲請人因與相對人甲○○等間請求損害賠償事件，聲請裁定
更正及補充判決，本院裁定如下：
    主  文
聲請駁回。
聲請訴訟費用由聲請人負擔。
    理  由
一、本件聲請意旨略以：
    (一)鈞院認為「乙○○於系爭契約簽訂後，即於民國九十七年
      二月二十九日向大里市公所申報契稅，並向大屯分局申報
      土地增值稅，且簽訂公契等準備辦理所有權移轉登記手續
      」、「甲○○主張依系爭契約第十五條約定解除契約，亦
      有未合」。查本案申報過戶稅務相關手續，係由「假冒報
      稅代理人」即甲○○，於九十七年二月二十九日隱瞞且未
      徵得伊授權之情況下，私自所為，有大里市公所函、臺中
      縣地方稅務局大屯分局函在卷足稽。再依系爭契約第十五
      條約定，甲○○並無權解除契約，顯然鈞院判決有誤，爰
      依民事訴訟法第二百三十二條第一項聲請更正。
    (二)鈞院既認系爭契約仍屬存在，應於判決主文復命兩造繼續
      履約之表示，以維適法。伊提出酌減違約金過高之訴，業
      經兩造表示解約之意思，復於訴訟中加以論述，有相關卷
      證在卷可稽，爰依同法第二百三十三條第一項聲請補充判
      決等情。
二、按判決有誤寫、誤算或其他類此之顯然錯誤者，法院始得以
    依聲請或依職權以裁定更正之，民事訴訟法第二百三十二條
    第一項規定甚明。又判決須於訴訟標的之一部或訴訟費用有
    脫漏者，法院始應依聲請或依職權以判決補充之，同法第二
    百三十三條第一項亦著有規定。經查：
    (一)本院九十八年度重上字第一三三號民事判決（下稱本院確
      定判決），並無民事訴訟法第二百三十二條第一項所規定
      之誤寫、誤算或其他類此之顯然錯誤者，業經本院依職權
      調取上開案卷核閱無訛，則聲請人聲請更正，即有未合。
      至聲請人所指本院判決認定有誤之情事，並非屬裁定更正
      之範疇，併予敘明。
    (二)本院確定判決係認聲請人之請求為無理由，因而維持原審
      判決而駁回聲請人之上訴，並未有關於訴訟標的之一部或
      訴訟費用有脫漏之情形，觀諸上揭案卷自明。從而聲請人
      聲請補充判決，不應准許。至聲請人所指本院既認系爭契
      約仍屬存在，應於判決主文復命兩造繼續履約之表示乙節
      ，並非聲請人請求法院加以裁判之範圍，本院未於判決主
      文加以諭知，亦無判決脫漏之情事，併此敘明。
    (三)綜上所述，本院確定判決並無民事訴訟法第二百三十二條
      第一項所規定之錯誤，亦無同法第二百三十三條第一項規
      定關於訴訟標的及訴訟費用判決脫漏之情形，故聲請人聲
      請更正及補充判決，為無理由，自不應准許。
三、據上論結，本件聲請為無理由。依民事訴訟法第九十五條、
    第七十八條，裁定如主文。
中    華    民    國    99    年    7     月    13    日
            民事第四庭    審判長法  官  陳蘇宗
                                法  官  張浴美
                                法  官  李寶堂
以上正本係照原本作成。
如不服本裁定應於裁定送達後10日內向本院提出抗告理由狀（須
按他造人數附具繕本），並繳納抗告裁判費新台幣1,000元。
                                書記官  林振甫
中    華    民    國    99    年    7     月    14    日

司法院資訊處製作；財團法人民間司法改革基金會備份。
